【裁判字號】    98,消債清,18
【裁判日期】    981224
【裁判案由】    清算事件
【裁判全文】
臺灣宜蘭地方法院民事裁定            98年度消債清字第18號
聲  請  人  甲○○
即  債務人
代  理  人  曾文杞律師
上列當事人因消費者債務清理事件聲請清算，本院裁定如下：
    主  文
債務人甲○○自中華民國九十八年十二月二十五日十六時起開始
清算程序。
本件由司法事務官進行清算程序。
    理  由
一、按法院開始清算程序之裁定，應載明其年、月、日、時，並
    即時發生效力，消費者債務清理條例（下簡稱消債條例）第
    83條第1項定有明文。次按法院裁定開始更生或清算程序，
    得命司法事務官進行更生或清算程序，消債條例第16條第1
    項亦有明文規定。
二、本件聲請意旨略以：伊於98年4月向最大債權金融機構中國
    信託商業銀行（下稱中國信託銀行）聲請前置協商，協商過
    程因伊被公司裁員，當時之每月收入只有殘障補助款新台幣
    （下同）4,000元，故中國信託銀行要求以每月4,000元還抵
    債務，中國信託銀行允以4,000元，共計106期償還債務，但
    協商過程時尚有萬榮行銷顧問股份有限公司（下稱萬榮行銷
    公司）、富全國際資產股份有限公司（下稱富全資產公司）
    、良京實業股份有限公司（下稱良京公司）未納入前置協商
    ，故考量除支付協商款後及無法再繳納其他公司款項，故無
    法與中國信託銀行成立協商，爰依消費者債務清理條例之規
    定提出清算之聲請等語。
三、經查
（一）債務人主張之上開事實，業據提出財產歸屬資料清單、綜
      合所得稅各類所得資料清單、帳戶存摺、債權人清冊、前
      置協商不成立通知書、債務人全戶戶籍謄本、宜蘭食品工
      業股份有限公司離職證明單等件為證，核無不符。
（二）本件聲請人之目前尚有欠款，以聯徵中心債權人清冊觀之
      ，載明有花旗銀行59,287元、台新銀行148,225元、中國
      信託銀行381,107元，總計588,619元。另債務人自陳有金
      融機構轉讓予資產公司之債務：良京實業股份有限公司（
      慶豐商業銀行債權轉讓）50,722元、富全國際資產管理股
      份有限公司(香港商上海匯豐商業銀行債權轉讓)287,664
      元、萬榮行銷股份有限公司(萬泰商業銀行債權轉讓)154,
      147元。此有財團法人金融聯合徵信中心債權人清冊、96
      執庚7903號扣押命令、95執未字第2874號扣押命令等件在
      卷可稽。另聲請人陳稱聲請人之母親乙○○以其不動產抵
      押貸款1,000,000元借予聲請人，聲請人所提出乙○○在
      蘇澳地區農會帳號(00000000000000)存摺類存款簿96年8
      月14日確有放款轉入1,000,000元，其餘存簿內款項均以
      現金提款方式提領，此筆資金流通方式，無法證明聲請人
      所稱蘇澳地區農會之擔保貸款是其母親乙○○先以其名義
      貸款然後借與聲請人。故本院認負債總額約為1,081,152
      元，其中有參與協商之債務為588,619元、未參與協商之
      債務約為492,533元。本院審酌聲請人於95年4月16日至98
      年5月15日薪資950元、98年5月16至98年6月15日薪資16,
      720元、98年6月16日至98年7月15日薪資15,485元、98年7
      月16日至98年8月15日止10,308元，98年8月16日起至98
      年9月15日薪資12,018元，平均每月薪資11,096元再加上
      其自陳有殘障津貼4,000元，總計15,096元，倘參酌98年
      度內政部頒佈之台灣省最低生活費標準每人9,829元為準
      據計算，則聲請人有未成年子女二名，可扣除其每月必要
      生活費用為19,658元｛9,829+9,829/2*2（配偶負擔一半
      ）=19,658｝，則聲請人之每月所得已不足支付每月必要
      支出，雖然最大債權銀行中國信託銀行提出協商方案為
      175期，每月應繳3,000元，但已足認聲請人有不能清償及
      不能清償之虞。況部分金融機構已將債權讓與萬榮行銷公
      司、富全資產公司、良京公司等資產公司，聲請人縱與最
      大債權銀行協商成立，據最大債權銀行所稱，資產公司因
      非屬金融機構債權，故無法納入協商。是聲請人謂對於協
      商債務之外，尚有無法預期清償範圍且不知如何清償之債
      務，因而無法接受最大債權銀行所提前置協商方案，希能
      以清算方式解決負債處境等情，應堪採信。另聲請人名下
      有車號U3-6098(出廠年份:1998)，應屬可供即時換價之動
      產，則聲請人之財產應可清償清算程序之費用外，又查無
      聲請人有消費者債務清理條例第6條第3項、第8條或第82
      條第2項所定應駁回清算聲請之事由存在，則聲請人聲請
      清算，應屬有據。
四、綜上，依聲請人目前之收入狀況，亦足認有不能清償債務之
    情事。此外，復查無有消費者債務清理條例第6條第3項、第
    8條或第82條第2項所定得駁回清算聲請之事由存在，則聲請
    人聲請清算，應屬有據。爰裁定如主文第一項所示﹔並裁定
    命司法事務官進行本件清算程序，爰裁定如主文第二項所示
    。
中    華    民    國    98    年    12    月    24    日
                  民事庭    法  官   林俊廷
上為正本係照原本作成
本件不得抗告
本裁定已於九十八年十二月二十五日十六時公告
中    華    民    國    98    年    12    月    25    日
                            書記官  廖文章


司法院資訊處製作；財團法人民間司法改革基金會備份。
